ADRIANA MARCELA OROZCO AGUDELO QA Engineer II

Estudiante de Ingeniería de Sistemas con 6 años de experiencia en calidad de software, especializado en levantamiento de requerimientos, diseño y ejecución de pruebas funcionales y no funcionales. Con sólidos conocimientos en metodologías ágiles, liderazgo en grupos pequeños y manejo de herramientas como Jira, destaco por mi adaptabilidad al cambio, comunicación asertiva y compromiso institucional. Además, mi destreza incluye el uso experto de herramientas como RobotFramework, junto con un profundo conocimiento de metodologías ágiles, Java y Jira, orientado a contribuir al éxito empresarial mediante soluciones innovadoras y desarrollo de software confiable.

EXPERIENCIA PROFESIONAL

Junio 2023 - Febrero 2024 | QA Engineer III

MO Technologies

Funciones Destacadas:

- Ejecución pruebas de software y aplicación de metodologías de aseguramiento de calidad para garantizar la fiabilidad del producto.
- Competencia avanzada en herramientas de automatización y creación de scripts de pruebas para mejorar la eficiencia y cobertura de las pruebas.
- Habilidades demostradas en resolución de problemas y toma de decisiones técnicas para abordar desafíos en el ciclo de desarrollo de software.
- Implementación de buenas prácticas dentro de marcos de trabajos ágiles, Scrum, BDD y Gherkin, para fomentar el trabajo colaborativo entre QA, Developers, Technical, Project Manager y Product Owner.

Julio 2019– Junio 2023 | Analista funcional

Indra - Keralty

Funciones Destacadas:

- Ejecutar el plan de pruebas funcionales, pruebas unitarias, de regresión, end to end según la metodología establecida en cada proyecto (Sophia, Avicena, Konector, Recaudo, PORs, Transversales)
- Elaboración de casos de uso y casos de prueba.
- Reporte de defectos en Jira.
- Manejo de herramienta Postman, Soap UI.



(+57) 310 2029854



adrianaorozco17@gma il.com



https://www.linkedin.com /in/adriana-orozco-84a4842a9/

EDUCACIÓN

ENERO 2020 Ingeniería de Sistemas (Virtual) / Bogotá Fundación Universitaria Compensar

OCTUBRE 2020 - NOVIEMBRE 2020

Bases de datos generalidades y sistemas de gestión / Bogotá Sena

AGOSTO 2020 – SEPTIEMBRE 2020

Diseño de casos de uso / Bogotá Sena

JUNIO 2020 - JULIO 2020 Manejo de pruebas de Software / Bogotá Sena

- Ejecución de pruebas y revisión de documentación en Swagger.
- Ejecución de pruebas crossbrowsing o navegadores.
- Estructurar y apoyar el desarrollo del componente de transferencia de conocimiento al cliente o personal requerido para las funcionalidades probadas y/o desplegadas.
- Levantamiento de requerimientos funcionales.
- Consultas en Base de Datos MySQL.
- Verificación de archivos Json.
- Gestión documental en SharePoint.
- Creación y ejecución de casos de pruebas de tipo backend (Verificación de estructura de archivos JSON, XML, API, Microservicios en MySQL).
- Ejecución de pruebas smoke, pruebas de aceptación o productivas, caja negra y caja blanca.
- Creación de documentación técnica en la herramienta de confluence.

Abril 2018 - Julio 2019 | Analista functional

Indra - HCEU

Proyecto Historia Clínica Electrónica Unificada, Agendamiento De Citas Centralizado Y Gestión De Fórmula Médica. Secretaria Distrital De Salud Bogotá.

Funciones Destacadas:

- Diseño de casos de uso y casos de prueba.
- Ejecución pruebas funcionales y no funcionales con Postman, Soap Ui.
- Participar en la definición del diseño Funcional de la Historia clínica electrónica unificada, Gestión de Formula Médica, Gestión de Agendamiento de Citas y Servicios de Salud, Maestro Índice de
- Pacientes, Estructura usuarios y Ontology Server.
- Diseñar los planes de pruebas, casos de pruebas y documentación asociada a las pruebas.
- Ejecutar el plan de pruebas funcionales, pruebas unitarias, de regresión, end to end según la metodología establecida.
- Documentar las pruebas en los formatos de herramientas de software correspondientes (Test Link).
- Registrar los incidentes generados con base a los defectos encontrados y realizar el seguimiento para garantizar su correspondiente corrección (Jira).
- Realizar el acompañamiento al cliente en la validación del software de acuerdo con la metodología definida.
- Elaborar los manuales de usuario y la documentación funcional del módulo sistema asignado.

ABRIL – MAYO 2020 Calidad en el Desarrollo de Software Sena

Especialista en Auditoria en Salud Fundación Universitaria del Área Andina

Enfermera Profesional Fundación Universitaria del Área Andina

IDIOMAS

Español -Nativo Inglés – básico

SKILLS RELEVANTES

Comunicación asertiva

Trabajo en equipo

Excelentes habilidades de gestión de equipos

Estimación de casos de prueba

Bases de datos MySQL, SQL

Gestión de casos de prueba

Creación de casos de Uso

Análisis de datos

Conocimiento en Automatización

Aseguramiento de calidad